【裁判字號】    95,簡上,18
【裁判日期】    950620
【裁判案由】    妨害兵役
【裁判全文】
臺灣宜蘭地方法院刑事判決              95年度簡上字第18號
公  訴  人  臺灣宜蘭地方法院檢察署檢察官
上  訴  人
即  被  告  甲○○
上列上訴人因被告妨害兵役案件，不服中華民國95年3月1日，本
院宜蘭簡易庭95年度宜簡字第33號（聲請簡易判決處刑案號：95
年度偵字第370號），提起上訴，本院管轄之第二審合議庭判決
如下：
    主  文
上訴駁回。
甲○○緩刑肆年。
    事  實
一、甲○○係後備軍人，曾因妨害兵役案件，經臺灣高雄地方法
    院於民國92年2月6日，以91年度簡字第1036號判處罰金新台
    幣22500元確定，於92年8月6日執行完畢。詎仍不知悔改，
    於94年5月間，其戶籍地設於宜蘭縣宜蘭市○○路○段226巷
    11 號，於遷出上開處所後，竟無故不依規定申報，致使宜
    蘭縣後備司令部所發，指定應於94年5月25日上午8時，前往
    宜蘭市○○路50號「金六結營區」報到之教育召集令，無法
    送達其本人。
二、案經宜蘭縣後備司令部移送台灣宜蘭地方法院檢察署檢察官
    偵查起訴。
    理  由
一、被告甲○○矢口否認上開犯行，辯稱：被告在教育召集令發
    出之前，並未遷移，教育召集令無法送達，並非被告之責，
    被告全無逃避兵役之責云云。經查，被告為後備軍人，指定
    被告應於94年5月25日上午8時，前往宜蘭市○○路50號「金
    六結營區」報到之教育召集令，於94年5月間未能送達被告
    位於宜蘭縣宜蘭市○○路○段226巷11號住所，有後備901就
    步兵第一營94年5月28日昕鈞字第0940000222號函及附件、
    後備軍人行方不明遷出未報年籍表、被告受領回執各1紙及
    召集令無法送達照片3張附卷可稽。又斯時被告之住所確為
    宜蘭縣宜蘭市○○路○段226巷11號，有戶籍謄本在卷可參。
    被告曾因妨害兵役案件，經臺灣高雄地方法院於92年2月6日
    ，以91年度簡字第1036號判處罰金新台幣22500確定，執行
    完畢，顯見被告應明知居住處所遷移應依規定申報等情。乃
    被告並未實際居住上開住所而仍不申報，顯有避免召集處理
    之意圖。事證明確，被告犯行應堪認定。
二、核被告所為，係犯妨害兵役治罪條例第10條第3項、第1項第
    3款之罪，依同條例第6條第1項論處。原審同上之事實認定
    ，並適用妨害兵役治罪條例第10條第3項、第1項第3款、第
    6條第1項，刑法第11條前段、第41條第1項，罰金罰鍰提高
    標準條例第2條，審酌被告之犯罪動機、手段、妨害國家兵
    役制度之有效管理及犯罪後之態度等一切情狀，量處如主文
    所示之刑，並諭知易科罰金之折算標準，其認事用法，並無
    不合，量刑亦稱允當。被告上訴指摘原審量刑過重求為撤銷
    改判，核無理由，應予駁回。又被告前未曾受有期徒刑以上
    刑之宣告，有台灣高等法院被告前案紀錄表在卷可憑，茲因
    一時失慮而罹刑典，經此偵審程序應已知警惕，而無再犯之
    虞，本院認對其所宣告之刑以暫不執行為適當，爰併予宣告
    緩刑4年，以勵自新。
據上論斷，應依刑事訴訟法第455條之1第1項、第3項、第368條
，刑法第71條第1款判決如主文。
本案經檢察官吳宇青到庭執行職務。
中    華    民    國    95    年    6     月    20    日
                  刑事第二庭  審判長法  官  林明山
                                    法  官  蘇錦秀
                                    法  官  謝佩玲
以上正本證明與原本無異。
本件不得上訴。
                                    書記官  藍友隆
中    華    民    國    95    年    6     月    21    日
附錄本案論罪科刑法條：
★妨害兵役治罪條例第10條第3項
後備軍人犯第1項之罪或國民兵犯前項之罪，致使召集令無法送
達者，以意圖避免召集論；分別依第5條或第6條科刑。
★妨害兵役治罪條例第10條第1項第3款
後備軍人意圖避免召集處理有下列行為之一者，處1年以下有期
徒刑、拘役或科新臺幣9萬元以下罰金：
三  居住處所遷移，無故不依規定申報者。
★妨害兵役治罪條例第6條第1項
意圖避免教育召集或勤務召集，而有下列行為之一者，處3年以
下有期徒刑：
一  捏造免役、除役、轉役或免除召集原因者。
二  毀傷身體者。
三  拒絕接受召集令者。
四  應受召集，無故逾應召期限二日者。
五  使人頂替本人應召者。


司法院資訊處製作；財團法人民間司法改革基金會備份。
